# 投行成本与费用的核算

提问人：z239239 时间：2010-11-25 11:05:08
各位大侠！
投行的保荐与承销收入一般是在业务完成时确认。那么与该项目相关的支出如何核算？
方法一：由保荐及承销收入具有不确定性，发生的支出，全部费用化（业务及管理费）。
方法二：先做代转项目，到确认收入时，确认为成本（手续费及佣金支出），如果项目失败则费用化。
小弟认为上述二种方法 都不是很好，请指教！谢谢！

回答人：chenyiwei
基本原则还是按照提供劳务收入的处理原则。一般情况下，这类保荐合同的履行结果是较难以可靠估计的，所以一般按照已经发生且预计可获得补偿的成本确认收入，已发生的成本转入当期损益处理。